Inventaris van het archief van de Nederlandse Ambassade (1955-1974) en het consulaat-Generaal in Japan (Tokio), 1941-1974
Nationaal Archief, Den Haag
- AMBASSADE TE TOKIO, I.
  - Geheim archief, B.
    - Juridische aangelegenheden, 3.
      - Stukken betreffende de uitvoering van het oorlogsrecht met betrekking tot de handelingen van Japan tijdens de Tweede Wereldoorlog., 1945 - 1964; 374-385; 6 pakken en 6 omslagen
        - Schadevergoedingsregeling voor het door Japan in 1944 tot zinken gebrachte en buitgemaakte Nederlandse hospitaalschip Op ten Noord. 1945 - 1964, 374-380
          - Algemeen. 1946 - 1964, 374-379
            - 1946-1955, 374
            - 1956, 375
            - 1957, 376; pak
            - 1958 - 1959 aug., 377; pak
            - 1959 sep. - 1960, 378; pak
            - 1961-1964, 379
          - Vergaderverslagen en beslissingsrapport van de Netherlands-Japanese Property Commission, 1945 - 1961, 380; pak
        - Berechting van Japanse oorlogsmisdadigers, 1955 - 1960, 381; pak
        - Yoshida-Stikker Overeenkomst in verband met de behandeling van schadeclaims van Nederlandse geïnterneerden in de kampen van Japan in voormalig Nederlands-Indië (huidige Indonesië). 1955 - 1960, 382-383
          - 1955, 382; pak
          - 1956-1960, 383
        - Recuperatie van Nederlandse bezittingen in Indonesië, 1955 - 1964, 384
        - Herstelbetalingen ten behoeve van Nederlands Nieuw-Guinea ingevolge ex artikel 14 van het Vredesverdrag, 1956, 385
      - Stukken betreffende de procedure voor de evacuatie uit Zuid-Korea van Nederlanders en eventueel van personen uit Benelux-landen in geval van oorlog., 1968 - 1969; 386; 1 omslag
    - Verkeer en vervoer, 5.
      - Stukken betreffende de luchtvaartonderhandelingen tussen Nederland en Japan., 1957 - 1973; 387-390; 4 pakken
        - 1957-1960, 387
        - 1964, 388
        - 1966-1969, 389
        - 1970-1973, 390
      - Stukken betreffende de belangstelling van Japan voor de berging van gezonken schepen in de wateren van Nederlands Nieuw-Guinea., 1959 - 1961; 391; 1 omslag
    - Economie, 6.
      - Stukken betreffende de economische betrekkingen tussen Japan en Nederlands Nieuw-Guinea., 1953 - 1961; 392; 1 pak
      - Stukken betreffende de economische hulpverlening van Nederland en Japan aan Indonesië en Vietnam., 1965 - 1973; 393-394; 1 pak en 1 omslag
        - Indonesië, 1965 - 1970, 393; pak
        - Vietnam, 1970 - 1973, 394
      - Telexbericht aan het Nederlandse Ministerie van Buitenlandse Zaken betreffende de levering van ruwe olie door Indonesië aan Noord-Korea., 1968; 395; 1 stuk
      - Stukken betreffende de onderhandelingen van Japan met het buitenland in verband met de oliecrisis., 1971 - 1972; 396; 1 omslag
    - Staatkunde, landsverdediging, internationale organisaties, 9.
      - Staatkunde, 9.1.
        - Stukken betreffende de binnenlandse politieke ontwikkelingen in Japan en Zuid-Korea., 1954 - 1973; 397-400; 3 pakken en 1 omslag
          - Japan. 1954 - 1964, 397-399
            - Algemeen. 1954 - 1964, 397-398
              - 1954-1956, 397
              - 1957-1964, 398
            - Invloed van de Japanse communistische partij op de binnenlandse politiek, 1955 - 1961, 399; omslag
          - Zuid-Korea, 1972 - 1973, 400
        - Stukken betreffende de buitenlandse betrekkingen., 1955 - 1973; 401-416; 4 pakken en 12 omslagen
          - Belangstelling van Japan voor de politieke ontwikkelingen in Zuid-Korea en Papoea-Nieuw-Guinea. 1955 - 1969, 401-403
            - Papoea-Nieuw-Guinea, 1960 - 1969, 401; pak
            - Zuid-Korea. 1955 - 1964, 402-403
              - 1955-1961, 402
              - 1962-1964, 403; pak
            - Politieke betrekkingen van de Verenigde Staten en Indonesië met Noord-Korea, 1967 - 1969, 404
          - Buitenlands beleid van Japan en de bezoeken van Japanse regeringsleiders aan Nederland en derde landen en van buitenlandse regeringsleiders aan Japan, 1959 - 1962, 405; pak
          - Contacten van de Japanse communistische partij met China en de Sovjet-Unie, 1956 - 1964, 406
          - Politieke betrekkingen van Japan met diverse landen. 1955 - 1972, 407-415
            - China, 1955 - 1964, 407
            - Communistische landen, 1968 - 1969, 408
            - Indonesië, 1957 - 1967, 409
            - Nederland. 1970 - 1972, 410-411
              - Bezoek van de Japanse keizer en keizerin aan Nederland van 8 - 10 oktober 1971, 1971 - 1972, 410; pak
              - Bezoek van de Nederlandse minister van Buitenlandse Zaken, de heer Luns, aan West-Japan, 1970, 411
            - Noord- en Zuid-Korea, 1955 - 1964, 412
            - Sovjet-Unie, 1955 - 1964, 413
            - Verenigde Staten. 1955 - 1972, 414-415
              - Algemeen, 1955 - 1964, 414
              - Geschil tussen Japan en de Verenigde Staten over de Ryukyu-eilanden (Okinawa), 1955 - 1972, 415
          - Samenwerking van Japan met Aziatische landen en de samenwerking van landen uit Zuidoost-Azië onderling, 1965 - 1973, 416
      - Landsverdediging, 9.2.
        - Stukken betreffende de defensie van Japan., 1955 - 1962; 417; 1 omslag
        - Stukken betreffende de stellingname van Japan inzake het gebruik van kernwapens en het doen van atoomproeven., 1955 - 1972; 418-419; 2 omslagen
          - 1955-1963, 418
          - 1965-1972, 419
        - Stukken betreffende de visie van Japan en Zuid-Korea op de oorlogen in Cambodja en Vietnam., 1965 - 1973; 420; 1 pak
      - Internationale organisaties, 9.3.
        - Stukken betreffende aangelegenheden inzake internationale congressen en conferenties., 1955 - 1966; 421-423; 3 omslagen
          - Deelname van Japan aan de conferenties in het kader van de Afro-Aziatische samenwerking, 1955 - 1962, 421
          - Deelname van Nederland aan de Ambassadeursconferenties te Tokio, 1956 - 1962, 422
          - Conferentie in Londen van de internationaal belangrijkste koperconsumerende landen de Verenigde Staten, West-Duitsland, Frankrijk, Italië, de Benelux-landen en Japan, 1966, 423
        - Stukken betreffende de relatie van Japan tot internationale organisaties., 1956 - 1970; 424-428; 1 pak en 4 omslagen
          - Verenigde Naties (VN). 1956 - 1970, 424-426
            - Kandidatuur van Japan voor de functie van rechter bij het Internationaal Gerechtshof, 1956 - 1961, 424
            - Bezoek van de Nederlandse minister van Buitenlandse Zaken Luns en een delegatie van de Nederlandse Ambassade in Japan aan de 18e zitting van de Economische Commissie voor Azië en het Verre Oosten (ECAFE) van 6 - 19 maart 1962 te Tokio, 1961 - 1962, 425
            - Kandidatuur van Japan voor het voorzitterschap van de Algemene Vergadering, 1970, 426
          - Europese Unie (EU). 1961 - 1965, 427-428
            - Rapportages van de samenwerking van handelsdiplomatieke ambtenaren in de Handelsraden van de Europese Economische Gemeenschap (EEG) en de handelspolitiek van Japan ten opzichte van de EEG, 1961 - 1962, 427; pak
            - Bezoek van de president van de Europese Gemeenschap voor Kolen en Staal (EGKS) aan Japan, 1965, 428
- CONSULAAT-GENERAAL TE KOBE, II.
  - Algemeen, 0.
    - Dossierinventarissen van het archief van het Nederlands Consulaat-Generaal te Kobe over de periode 1941 -1964., 1967 - 1988; 429-430; 1 deel en 1 stuk
      - Periode 1941 - 1964, 1967, 429
      - Periode 1955 - 1964, 1988, 430; stuk
    - Agenda's van ingekomen en uitgegane stukken., 1947 - 1964; 431-436; 6 delen
      - 1947 sep. - 1948, 431
      - 1949-1950, 432-433
        - Ingekomen stukken, 1949 - 1950, 432
        - Uitgegane stukken, 1949 - 1950, 433
      - 1951-1956, 434
      - 1957-1959, 435
      - 1960-1964, 436
  - Organisatie, 1.
    - Stukken betreffende de evacuatie uit Japan in 1942 van het Nederlandse personeel van het Consulaat-Generaal te Kobe en in het ressort woonachtige Nederlanders., 1941 - 1949; 437; 1 omslag
    - Stukken betreffende het opstellen van rapporten met algemene en praktische gegevens over Japan voor nieuwe medewerkers op een diplomatieke post (postrapporten)., 1965 - 1974; 438; 1 omslag
  - Protocol, 2.
    - Stukken betreffende de herdenking van het overlijden van koningin Wilhelmina., 1962 - 1963; 439; 1 omslag
    - Stukken betreffende de bezoeken van de leden van het Nederlands Koninklijk Huis aan Japan., 1962 - 1970; 440-441; 2 omslagen
      - 1962-1964, 440
      - 1970, 441
  - Juridische zaken, 3.
    - Stukken betreffende de schadevergoedingsregelingen met betrekking tot de Tweede Wereldoorlog., 1940 - 1973; 442-451; 3 pakken en 6 omslagen
      - Oorlogsschadeclaims aan de regering van Japan van personen en instellingen. 1940 - 1956, 442-444
        - 1940-1954, 442; pak
        - 1941-1955, 443; pak
        - 1946-1956, 444; pak
      - Inbeslaggenomen goederen van Nederlanders in voormalig Nederlands-Indië door Japan, 1947 - 1953, 445
      - Verzoeken aan de Raad voor het Rechtsherstel te Den Haag inzake de teruggave van aan de Staat der Nederlanden overgegaan vijandelijk vermogen, 1949 - 1956, 446
      - Nederlandse oorlogsschadeclaims aan Duitsland, Italië en de Filipijnen, 1950, 447
      - Aangehouden ladingen van schepen van Japan in Nederland bij het uitbreken van de Tweede Wereldoorlog, 1950 - 1954, 448
      - Schadeclaims van Nederlandse slachtoffers van de nazivervolgingen en de gevangenschap in de interneringskampen van Japan in Indonesië, 1956 - 1964, 449
      - Uitbetalingen van openstaande Special Property Administration Accounts van Nederlanders bij de Bank of Japan, 1958 - 1960, 450
      - Wijzigingen in de Rijksgroepregeling Vervolgingsslachtoffers 1940 - 1945 ten behoeve van de slachtoffers van de bezettingen door Duitsland en Japan, 1965 - 1973, 451
    - Stukken betreffende de gratieverzoeken ten behoeve van veroordeelde oorlogsmisdadigers uit Japan., 1948 - 1949; 452; 1 omslag
    - Stukken betreffende de onteigening van Kobe Recreation Ground door het gemeentebestuur van Kobe., 1955 - 1958; 453; 1 omslag
  - Aangelegenheden van de openbare gezondheidszorg, 4.
    - Stukken betreffende de overbrenging van Nederlandse graven van de begraafplaats van Kasugano naar Shuhogahara., 1951 - 1962; 454; 1 pak
  - Culturele aangelegenheden, 8.
    - Stukken betreffende de ceremoniële onthulling van het gedenkteken voor de Nederlandse schilder Vincent van Gogh te Hirono., 1959 - 1963; 455; 1 omslag
    - Stukken betreffende het onderwijs van de Nederlandse taal in Japan., 1964; 456; 1 omslag
  - Staatkunde, 9.
    - Stukken betreffende de financieel-economische positie van Nederland in Indonesië en het reisverslag van de Nederlandse consul-generaal, de heer Dissevelt, in verband met het bezoek aan de strijdkrachten van Zuid-Korea., 1956 - 1962; 457; 1 omslag
    - Stukken betreffende de herverkiezing van de gouverneur van Hyogo., 1969 - 1974; 458; 1 omslag
    - Stukken betreffende het bezoek van de keizer van Japan aan Nederland., 1971; 459; 1 omslag